cs: Pro dospělé > Zbraně a příslušenství ke zbraním > Péče o zbraně a příslušenství: Munice; Pouzdra a držáky na munici; Přebíjecí materiál a vybavení; Pouzdra a brašny na zbraně; Čištění zbraní; Úchyty zbraní; Pouzdra na zbraně; Světla na zbraně; Zbraňové lišty; Závěsy na zbraně
vi: Trưởng thành > Vũ khí và Phụ kiện vũ khí > Bảo quản vũ khí & phụ kiện: Đạn dược; Hộp và vật đựng vỏ đạn; Nạp lại Vật tư & Thiết bị; Hộp vũ khí & túi đựng vũ khí; Làm sạch vũ khí; Tay cầm vũ khí; Bao đựng vũ khí; Đèn vũ khí; Đường ray vũ khí; Dây treo vũ khí
pl: Dojrzały > Broń i akcesoria do broni > Konserwacja i akcesoria do broni palnej: Amunicja; Skrzynie i uchwyty na amunicję; Ponowne ładowanie materiałów eksploatacyjnych i sprzętu; Futerały na broń i torby na broń; Czyszczenie broni; Uchwyty na broń; Kabury na broń; Prześwity na broń; Szyny na broń; Zawiesia do broni
sv: Avsett för vuxna > Vapen och vapentillbehör > Vapenvård och tillbehör: Ammunition; Ammunitionsväskor och -hållare; Tillbehör och utrustning för omladdning; Vapenfodral och -väskor; Vapenrengöring; Vapengrepp; Vapenhölster; Vapenljus; Vapenskenor; Vapenselar
sk-SK: Dospelý > Zbrane a príslušenstvo k zbraniam > Starostlivosť o zbrane a príslušenstvo: Strelivo; Puzdrá a držiaky na muníciu; Nabíjací materiál a vybavenie; Puzdrá a tašky na zbrane; Čistenie zbraní; Rukoväte zbraní; Puzdrá na zbrane; Svetlá na zbrane; Lišty na zbrane; Popruhy na zbrane
hr-HR: Za odrasle > Oružje i pribor za oružje > Pribor za održavanje oružja: Streljiva; Kutije i držači za streljivo; Oprema za punjenje streljiva; Torbe za oružje i streljane; Čišćenje oružja; Ručke za oružje; Futrole za oružje; Svjetla za oružje; Šine za oružje; Remenje za oružje
nb: Voksen > Våpen og våpentilbehør > Våpenpleie og -tilbehør: Ammunisjon; Ammunisjonskasser og -holdere; Materiell og utstyr for lading; Våpenkasser og skytebanevesker; Rengjøring av våpen; Våpengrep; Våpenhylster; Våpenlys; Våpenskinner; Våpenstropper
zh-CN: 成人 > 武器/武器配件 > 武器保养/配件: 弹药; 弹药箱/袋; 弹药更换用品和器具; 武器箱/勤务装备包; 武器清洁; 武器握把; 武器皮套; 武器灯; 武器导轨; 武器背带
th: สำหรับผู้ใหญ่ > อาวุธและอุปกรณ์เสริมอาวุธ > อุปกรณ์ดูแลและตกแต่งอาวุธ: เครื่องกระสุน; ที่ใส่และติดตั้งกระสุน; อุปกรณ์และเครื่องมือบรรจุกระสุน; กล่องและกระเป๋าอาวุธ; การทำความสะอาดอาวุธ; ด้ามจับอาวุธ; ซองหนังใส่อาวุธ; ไฟอาวุธ; รางอาวุธ; สลิงอาวุธ
nl: Volwassenen > Wapens en wapenaccessoires > Accessoires en onderhoud voor vuurwapens: Munitie; Munitiekisten en -houders; Herlaadmateriaal en -apparatuur; Wapenkoffers en schiettassen; Wapen schoonmaken; Wapengrepen; Wapenholsters; Wapenlichten; Wapenrails; Wapenriemen
bg-BG: За възрастни > Оръжия и аксесоари за оръжие > Грижа за оръжие и аксесоари: Боеприпаси; Калъфи и държачи за боеприпаси; Консумативи и оборудване за презареждане; Калъфи и чанти за оръжия; Почистване на оръжия; Дръжки за оръжие; Кобури за оръжие; Осветление за оръжие; Релси за оръжие; Ремъци за оръжие
ko: 성인용 제품 > 무기/무기 부대용품 > 무기 관리용품/부대용품: 탄약; 탄약갑/홀더; 재장전 용품/장비; 총기 케이스/사격 가방; 무기 청소; 무기 그립; 무기 어깨 스트랩; 무기 조명; 무기 레일; 무기 슬링
fi: Aikuiset > Aseet ja asetarvikkeet > Aseiden hoito- ja lisätarvikkeet: Ammukset; Ammuskotelot ja -pidikkeet; Jälleenlataustarvikkeet ja -välineet; Asekotelot ja ratalaukut; Aseiden puhdistus; Asekahvat; Asekotelot; Asevalot; Asekiskot; Asehihnat
tr: Yetişkinlere Yönelik Ürünler > Silahlar ve Silah Aksesuarları > Silah Bakımı ve Aksesuarları: Cephane; Silah Kılıfları ve Askıları; Yedek Cephane ve Ekipmanları; Silah Kasaları ve Poligon Çantaları; Silah Temizleme; Silah Kabzaları; Silah Kılıfları; Silah Işıkları; Silah Rayları; Silah Askıları
es: Productos para adultos > Armas y accesorios para armas > Accesorios y cuidado para armas de fuego: Munición; Estuches y fundas para munición; Productos y accesorios de recarga; Fundas y maletas para armas; Limpieza de armas; Empuñaduras de armas; Fundas de armas; Luces de armas; Rieles de armas; Eslingas de armas
de: Reif > Waffen und Waffenzubehör > Waffenpflege und Zubehör: Munition; Munitionsbehälter und -halter; Material & Ausrüstung zum Nachladen von Munition; Waffenkoffer und -taschen; Waffenreinigung; Waffengriffe; Waffenholster; Waffenleuchten; Waffenschienen; Waffengurte
pt-PT: Para adultos > Armas e acessórios para armas > Manutenção e acessórios de armas: Munições; Estojos e suportes de munições; Consumíveis de recarga e equipamento; Estojos de armas e malas para armas e acessórios; Limpeza de armas; Punhos de armas; Coldres para armas; Luzes de armas; Trilhos de armas; Correias de armas
ro-RO: Adulți > Arme și accesorii pentru arme > Îngrijirea armelor și accesorii: Muniție; Cutii și suporturi pentru muniție; Consumabile și echipamente pentru reîncărcare; Huse pentru arme și genți pentru poligon; Curățarea armelor; Paturi de arme; Tocuri pentru arme; Lumini pentru arme; Șine pentru arme; Curele pentru arme
lt-LT: Prekės suaugusiesiems > Ginklai ir ginklų priedai > Ginklų priežiūra ir priedai: Šaudmenys; Šaudmenų dėklai ir laikikliai; Šaudmenų užtaisymo reikmenys ir įranga; Ginklų dėklai ir krepšiai; Ginklų valymas; Ginklų rankenos; Ginklų dėklai; Ginklų žibintuvėliai; Ginklų bėgeliai; Ginklų diržai
hu: Érett > Fegyverek és fegyverkiegészítők > Fegyverápolás és -kiegészítők: Lőszer; Lőszertokok és -tartók; Újratöltési kellékek és felszerelések; Fegyvertokok és fegyvertáskák; Fegyvertisztítás; Fegyvermarkolatok; Fegyvertartók; Fegyverfények; Fegyversínek; Fegyverhevederek
it: Articoli per adulti > Armi e accessori per armi > Accessori e pulizia armi: Munizioni; Custodie e contenitori di munizioni; Attrezzature e accessori per ricarica; Custodie per armi e borse da poligono; Pulizia delle armi; Impugnature per armi; Fondine per armi; Luci per armi; Rotaie per armi; Cinghie per armi
en: Mature > Weapons & Weapon Accessories > Weapon Care & Accessories: Ammunition; Ammunition Cases & Holders; Reloading Supplies & Equipment; Weapon Cases & Range Bags; Weapon Cleaning; Weapon Grips; Weapon Holsters; Weapon Lights; Weapon Rails; Weapon Slings
sl-SI: Odrasla vsebina > Orožje in dodatki za orožje > Nega in dodatki za orožje: Strelivo; Ohišja in držala za strelivo; Pripomočki in oprema za polnjenje streliva; Kovčki za orožje in strelišča; Čiščenje orožja; Ročaji za orožje; Torbice za nošenje orožja; Svetilke za orožje; Vodila za orožje; Naramnice za orožje
da: Voksne > Våben og våbentilbehør > Våbenpleje og tilbehør: Ammunition; Ammunitionshylstre og -holdere; Tilbehør og forsyninger til genladning; Våben- og ammunitionstasker; Rengøring af våben; Våbengreb; Våbenhylstre; Våbenlys; Våbenskinner; Våbenslynger
pt-BR: Adultos > Armas e acessórios para armas > Acessórios e cuidados para armas: Munição; Caixas e suportes de munição; Acessórios e equipamentos de recarga; Estojos e bolsas para armas; Limpeza de armas; Punhos de armas; Coldres para armas; Luzes de armas; Armas com trilho; Armas de estilingue
fr: Mature > Armes et accessoires d’armes > Entretien des armes et accessoires: Munitions; Mallettes et supports pour munitions; Fournitures et équipements de rechargement; Mallettes pour armes et sacs de tir; Nettoyage des armes; Poignées d’armes; Étuis d’armes; Lumières d’armes; Rails d’armes; Frondes d’armes
zh-TW: 成人用品 > 武器配件 > 武器保養/配件: 彈藥; 子彈盒/容器; 彈藥重裝/裝備; 武器箱/勤務裝備包; 武器清潔; 武器握柄; 武器皮套; 武器燈; 武器導軌; 武器背帶
el: Είδη ενηλίκων > Όπλα & αξεσουάρ Όπλων > Φροντίδα & αξεσουάρ όπλων: Πυρομαχικά; Θήκες & βάσεις πυρομαχικών; Υλικά & εξοπλισμός επαναγέμισης; Θήκες & τσάντες όπλων; Καθαρισμός όπλων; Χειρολαβές όπλων; Θήκες όπλων; Φώτα όπλων; Ράγες όπλων; Ιμάντες όπλων
ru: Товары для взрослых > Оружие и аксессуары для него > Товары для ухода за оружием и аксессуары: Патроны; Кейсы для патронов и патронташи; Оборудование и материалы для снаряжения патронов; Чехлы и кейсы для оружия, тактические сумки; Товары для чистки оружия; Рукоятки для оружия; Кобуры для оружия; Подствольные фонари; Оружейные планки; Оружейные ремни
ja: 成人向け > 武器&武器関連用品 > 武器手入れ&関連用品: 弾薬; 弾薬ケース&ホルダー; リロード用品&器具; 武器用ケース&レンジバッグ; 武器のクリーニング; 武器用グリップ; 武器用ホルスター; 武器用ライト; 武器用レール; 武器用スリング